---
title: "Exemplo de workflow reproduzível"
author: "Viviane Zulian"
date: "2026-05-20"
output:
  html_document: default
  word_document: default
---

### Introdução
https://yihui.org/rmarkdown/

Este documento demonstra um workflow reproduzível em R utilizando Quarto.
O objetivo é:

- importar dados,
- ajustar um modelo linear,
- visualizar resultados,
- exportar objetos importantes da análise.


-include=FALSE indica que o código será executado, mas nada desse conjuntos 
de códigos será mostrado no documento final.
-echo=TRUE controla se o código aparecerá no relatório final. Se estiver FALSE, 
somente os resultados aparecerão, mas não os códigos.


## 1. Carregar pacotes

```{r packages, include=FALSE}
library(rjags)
library(MCMCvis)
library(broom)
```

# 2. Definir diretório de trabalho

```{r}
run_date <- Sys.Date()
dados_date <- '2026-05-22'
dir <- "~/Documents/RepoClass/"
```

# 3. Importar dados

```{r}
dados <- read.csv(paste0(dir, "Data/L0/dados_original-", dados_date, ".csv"))
```

## Visualização inicial dos dados

```{r}
head(dados)
```

# 4. Ajustar modelo linear

O modelo ajustado foi:

```{r}
model <- lm(y ~ x, data = dados)
```

# 5. Resumo dos resultados

```{r}
summary(model)
```

## Tabela de estimativas

```{r}
broom::tidy(model)
```

## Métricas gerais do modelo

```{r}
broom::glance(model)
```

# 6. Gráfico

```{r, echo=TRUE}
plot(dados$x,
     dados$y,
     pch = 16,
     xlab = "x",
     ylab = "y")

abline(model,
       col = "red",
       lwd = 2)
```

# 7. Exportar resultados

```{r}
resultados <- list(data = dados,
                   model = model,
                   summary = summary(model),
                   estimativas = broom::tidy(model),
                   residuos = broom::glance(model))

saveRDS(resultados,
        file = paste0(dir, "Results/ML1_", run_date, ".rds"))
```


# Conclusão

Este documento integra:
- código,
- resultados,
- figuras,
- documentação,

em um único workflow reproduzível.

Ao renderizar novamente o documento, todas as análises e figuras são atualizadas automaticamente.

